臺灣臺中地方法院刑事判決
111年度金訴字第634號
公  訴  人  臺灣臺中地方檢察署檢察官
被      告  李俊鵬


                    （另案於法務部○○○○○○○○○○○執行中）
            林聖貿


                    （另案於法務部○○○○○○○○○○○執行中）
上列被告因詐欺等案件，經檢察官提起公訴（110年度偵字第287
07號），本院判決如下：
    主    文
李俊鵬犯如附表五編號1至7主文欄所示之罪，各處如附表五編號
1至7主文欄所示之刑。應執行有期徒刑壹年玖月。未扣案如附表
六編號1至3所示之犯罪所得均沒收，於全部或一部不能沒收或不
宜執行沒收時，追徵其價額。其餘被訴部分，無罪。
林聖貿犯如附表五編號1至8主文欄所示之罪，各處如附表五編號
1至8主文欄所示之刑。應執行有期徒刑壹年捌月。未扣案如附表
六編號1至4所示之犯罪所得均沒收，於全部或一部不能沒收或不
宜執行沒收時，追徵其價額。
    犯罪事實
一、李俊鵬、林聖貿、陳威余（業經檢察官追加起訴，將待其到
    案後另行審結）及其等所屬由真實姓名年籍不詳、綽號「法
    拉驢」、「麥拉倫」等人所組成之詐欺集團（下稱本案詐欺
    集團），共同基於三人以上共同詐欺取財及一般洗錢之犯意
    聯絡，由李俊鵬負責通知車手領取提款卡，以及向車手收取
    詐欺贓款，由林聖貿、陳威余負責領取人頭帳戶存摺及金融
    卡、提領贓款或把風之工作（其等所涉參與犯罪組織罪嫌，
    均業經他署檢察官提起公訴，不在本件起訴及審理範圍內）
    ，先由本案詐欺集團其他成員於附表一至四所示之時間，對
    附表一至四所示之陳子婕、金鈺程、許毓玲、王韻琁、唐語
    萱、陳佳豪、江育殷、劉玟佐（下稱陳子婕等8人），以附
    表一至四所示之詐術，致陳子婕等8人陷於錯誤，而於附表
    一至四所示之時間，匯款至附表一至四所示之人頭帳戶內，
    其中附表一至三部分，係由李俊鵬於林聖貿依指示自人頭帳
    戶內提領贓款時在附近把風；附表四部分，係由陳威余交付
    人頭帳戶之提款卡給林聖貿，並於林聖貿依指示自人頭帳戶
    內提領贓款時在旁把風。於林聖貿取得贓款後，再將贓款自
    行交給李俊鵬或交由陳威余轉交上手，李俊鵬、林聖貿藉此
    可各取得提領贓款1%計算之報酬。
二、案經陳子婕、金鈺程、許毓玲、王韻琁、唐語萱、陳佳豪訴
    由臺中市政府警察局豐原分局報告臺灣臺中地方檢察署檢察
    官偵查起訴。
    理    由
壹、有罪部分：
一、證據能力之說明：
　㈠本判決認定事實所引用之被告以外之人於審判外之言詞或書
    面證據等供述證據，檢察官、被告林聖貿同意作為證據，被
    告李俊鵬則未於言詞辯論終結前聲明異議，而本院審酌各該
    證據作成時之情況，並無違法不當或證明力明顯過低之瑕疵
    ，亦認以之作為證據應屬適當，是依刑事訴訟法第159條之5
    規定，認均有證據能力。 
  ㈡本判決以下所引用之非供述證據，均與本案事實具有自然關
    聯性，且核屬書證、物證性質，又查無事證足認有違背法定
    程式或經偽造、變造所取得等證據排除之情事，復經本院依
    刑事訴訟法第164條、第165條踐行物證、書證之調查程序，
    亦堪認均有證據能力。
二、認定犯罪事實之理由及證據：
　　訊據被告李俊鵬、林聖貿（下稱被告2人）就上開犯罪事實
    均坦承不諱（見本院卷第386-387頁），核與證人即同案被
    告陳威余（見偵卷第171-179頁）、證人即告訴人陳子婕（
    見偵卷第221-223頁）、金鈺程（見偵卷第233-237頁）、許
    毓玲（見偵卷第245-247頁）、王韻璇（見偵卷第267-273頁
    ）、唐語萱（見偵卷第285-289頁）、陳佳豪（見偵卷第299
    -303頁）、證人即被害人江育殷（見偵卷第321-327頁）、
    劉玟佐（見偵卷第349-351頁）之證述大致相符，並有被告2
    人、同案被告陳威余指認之指認犯罪嫌疑人紀錄表及真實姓
    名對照表、監視器錄影畫面翻拍照片、潘旭盈合庫商銀帳戶
    個資檢視、潘旭盈合庫商銀帳戶（帳號0000000000000號）
    交易明細表、潘旭盈國泰世華銀行帳戶個資檢視、潘旭盈國
    泰世華銀行帳戶（帳號000000000000號）交易明細表、潘旭
    盈彰化銀行帳戶個資檢視、潘旭盈彰化銀行帳戶（帳號0000
    0000000000號）交易明細表、林惠菁郵局帳戶個資檢視、林
    惠菁郵局帳戶（帳號00000000000000號）交易明細表在卷可
    憑（見偵卷第141-149、161-169、181-189、211、213、255
    、257、311、313、335-339、341-343頁），足認被告2人之
    自白均與事實相符，均堪採信。綜上所述，本案事證明確，
    被告2人上揭犯行均堪認定，均應依法論科。
三、論罪科刑：
　㈠法律構成要件之說明： 
　　1.按刑法第339條之4第1項第2款規定之立法意旨略以：「本
      款所謂『3人以上共同犯之』，不限於實施共同正犯，尚包
      含同謀共同正犯。」。經查，本案如附表一至三所示參與
      詐欺犯行之人共有被告2人、共犯「法拉驢」、「麥拉倫
      」及本案詐欺集團其他成員；如附表四所示參與詐欺犯行
      之人共有被告林聖貿、同案被告陳威余、共犯「法拉驢」
      、「麥拉倫」及本案詐欺集團其他成員，足見本案共犯確
      為3人以上，是被告2人上開行為均該當刑法第339條之4第
      1項第2款之要件甚明。
　　2.按洗錢犯罪本質在於影響合法資本市場並阻撓偵查，不因
      為自己或為他人洗錢而有差異，且洗錢之行為包含處置（
      即將犯罪所得直接予以處理）、多層化（即為使偵查機關
      難以追查金流狀況，以迂迴層轉、化整為零之多層化包裝
      方式，掩飾或隱匿特定犯罪所得）及整合（即收受、持有
      或使用他人犯罪所得，使該犯罪所得披上合法之外衣，回
      歸正常金融體系）等各階段行為，其模式不祇一端，上開
      為自己或為他人洗錢之二分法，不僅無助於洗錢之追訴，
      且徒增實務事實認定及論罪科刑之困擾（最高法院108年
      度台上字第1744號判決意旨參照）。又按依新法規定，倘
      行為人意圖掩飾或隱匿特定犯罪所得來源，而將特定犯罪
      所得直接消費處分，甚或交予其他共同正犯予以隱匿，或
      由共同正犯以虛假交易外觀掩飾不法金流移動，即難認僅
      單純犯罪後處分贓物之行為，應仍構成新法第2條第1或2
      款之洗錢行為（最高法院108年度台上字第3086號判決意
      旨參照）。經查，被告2人係按上手之指示，由被告林聖
      貿提領被害人匯入指定帳戶內之詐欺款項，由被告李俊鵬
      負責把風或收取贓款，並逐層繳回詐欺集團上手，其等行
      為自屬「處置」犯罪所得之要件，均構成一般洗錢罪。
　㈡核被告2人所為，均係犯刑法第339條之4第1項第2款之三人以
    上共同詐欺取財罪、洗錢防制法第14條第1項之一般洗錢罪
    。
　㈢按所謂事中共同正犯，即學說所謂之「相續的共同正犯」或
    「承繼的共同正犯」，係指前行為人已著手於犯罪之實行後
    ，後行為人中途與前行為人取得共同實行犯罪之意思，而參
    與實行行為而言。至於事中共同正犯對於其參與前之他共同
    正犯行為應否負責，學理上雖有爭議，但共同正犯之所以適
    用「一部行為全部責任」，即在於共同正犯間之「相互利用
    、補充關係」，若他共同正犯之前行為，對加入之事中共同
    正犯於構成要件之實現上，具有重要影響力，即他共同正犯
    與事中共同正犯對於前行為與後行為皆存在相互利用、補充
    關係，自應對他共同正犯之前行為負責；否則，事中共同正
    犯對他共同正犯之前行為，既未參與，亦無形成共同行為之
    決意，即難謂有行為共同之存在，自無須對其參與前之犯罪
    行為負責。亦即，於通常情形，事中共同正犯對於其參與前
    之行為，因不具有因果性，故僅就其參與後之行為及結果負
    其責任；但於某些犯罪，前行為人所實現之行為，其行為之
    效果仍在持續進行中，後行為人參與時，利用該持續存在之
    先行為效果，於此情形方可認為後行為人對於前行為人所生
    之結果亦具有因果性，且係與先行為人共同惹起結果，而亦
    須負整體責任。故於判斷事中共同正犯應否對於其參與前之
    犯罪行為負責時，自應就該犯罪之性質、前行為對於加入之
    後行為於構成要件之實現上是否具有重要之影響力、前行為
    與後行為間是否皆存在相互利用及補充之關係、前行為是否
    存在繼續發生可讓後行為人加以補充利用之因果、後行為人
    參與時前行為之法益侵害是否已經結束、後行為人是否瞭解
    前行為人之意思而與前行為人取得共同實行犯罪之意思，暨
    後行為人是否係因認識及容認前行為人所實行之行為而利用
    該既成之事態參與後行為等諸端而定（最高法院105年度台
    上字第2397號判決意旨參照）。經查，被告2人雖非直接對
    被害人施行詐術之人，然本案係由詐欺集團不詳成員先詐欺
    附表一至四所示之被害人使其受騙，並將款項匯入本案詐欺
    集團指定之帳戶後，再由被告林聖貿前往提領款項，復由被
    告李俊鵬或同案被告陳威余把風並收取贓款後輾轉繳回上手
    ，是被告2人之行為，為共犯「法拉驢」、「麥拉倫」詐欺
    被害人財物、並掩飾或隱匿特定犯罪所得之本質及去向之全
    部犯罪計劃之一部分，且對其等共同達成不法所有犯罪目的
    具有重要影響力，被告2人自應共同負整體責任，堪認被告2
    人、共犯「法拉驢」、「麥拉倫」及本案詐欺集團其他成員
    就附表一至三部分，被告林聖貿、同案被告陳威余、共犯「
    法拉驢」、「麥拉倫」及本案詐欺集團其他成員就附表四部
    分，有犯意聯絡及行為分擔，應論以共同正犯。
　㈣被告李俊鵬就附表五編號1至7所示7次犯行，被告林聖貿就附
    表五編號1至8所示8次犯行，均係以一行為同時觸犯三人以
    上共同詐欺取財罪及一般洗錢罪，均為想像競合犯，依刑法
    第55條前段規定，應各從一重依三人以上共同詐欺取財罪處
    斷。
　㈤被告李俊鵬就附表五編號1至7所示7次犯行，被告林聖貿就附
    表五編號1至8所示8次犯行，各係侵害獨立可分之不同被害
    法益，且受詐欺之基礎事實亦彼此不同，並為可分，應予分
    論併罰。
　㈥按犯前二條之罪，在偵查或審判中自白者，減輕其刑，洗錢
    防制法第16條第2項定有明文。經查，被告2人於審判中自白
    上開一般洗錢犯行，依上開規定原應減輕其刑，惟被告2人
    本案均係從一重論以三人以上共同詐欺取財罪，則就被告2
    人此部分想像競合輕罪得減刑部分，由本院於後述量刑時一
    併衡酌。
　㈦爰審酌被告2人正值青年，不思依循正途獲取穩定經濟收入，
    竟貪圖不法利益，參加本案詐欺集團收取詐欺贓款並掩飾或
    隱匿特定犯罪所得之本質及去向，其價值觀念顯有偏差，所
    為殊值非難；又考量被告2人於審理中均坦承犯行，而就一
    般洗錢犯行有上述自白情形，再酌以其等參與本案詐欺集團
    之時間、擔任之角色、本案參與情形及被害人所匯款項金額
    等犯罪情節，兼衡其等智識程度、家庭經濟狀況（詳見本院
    卷第389頁），就被告李俊鵬部分分別量處如附表五編號1至
    7主文欄所示之刑，就被告林聖貿部分分別量處如附表五編
    號1至8主文欄所示之刑，並衡酌其等所犯各罪侵害法益之異
    同、對侵害法益之加重效應及時間、空間之密接程度，而為
    整體評價後，定應執行刑如主文所示。
四、沒收：
　㈠按犯罪所得，屬於犯罪行為人者，沒收之，但有特別規定者
    ，依其規定；前2項之沒收，於全部或一部不能沒收或不宜
    執行沒收時，追徵其價額，刑法第38條之1第1項、第3項分
    別定有明文。經查，被告2人擔任車手獲取之報酬各為提領
    金額之1%等情，業據被告2人於審判中坦承不諱（見本院卷
    第386-387頁），是本案提領各帳戶之犯罪所得計算如下：
　　1.附表一潘旭盈合庫帳戶部分：因被告2人提領之金額小於
      被害人匯入之金額，故以被告2人提領金額之1%計算之，
      此部分之犯罪所得為1370元【計算式：(30000+30000+300
      00+10000+20000+17000)*0.01=1370】。
　　2.附表二潘旭盈國泰世華帳戶部分：因被告2人提領之金額
      小於被害人匯入之金額，故以被告2人提領金額之1%計算
      之，此部分之犯罪所得為1490元【計算式：(59000+60000
      +18000+12000)*0.01=1490】。
　　3.附表三潘旭盈彰銀帳戶部分：因被告2人提領之金額大於
      被害人匯入之金額，故以被害人匯入金額之1%計算之，此
      部分之犯罪所得為900元【計算式：(29987+30000+30000)
      *0.01=900，小數點以下四捨五入，下同】。
　　4.附表四林惠菁郵局帳戶部分：因被告林聖貿提領之金額大
      於被害人匯入之金額，故以被害人匯入金額之1%計算之，
      此部分之犯罪所得為780元【計算式：(29985+17985+2998
      5)*0.01=780】。
　㈡至洗錢防制法第18條第1項固規定「犯第14條之罪，其所移轉
    、變更、掩飾、隱匿、收受、取得、持有、使用之財物或財
    產上利益，沒收之；犯第15條之罪，其所收受、持有、使用
    之財物或財產上利益，亦同」，此一規定採取義務沒收主義
    ，只要合於前述規定，法院即應為相關沒收之諭知，然該洗
    錢行為之標的是否限於行為人所有者始得宣告沒收，法無明
    文，實務上一向認為倘法條並未規定「不問屬於犯罪行為人
    與否均沒收」時，自仍以屬於被告所有者為限，始應予沒收
    。暨參諸最高法院100年度台上字第5026號判決「毒品危害
    防制條例第19條第1項關於沒收之規定，固採義務沒收主義
    ，凡犯同條例第4條至第9條、第12條、第13條或第14條第1
    項、第2項之罪者，其供犯罪所用或因犯罪所得之財物，均
    應諭知沒收。但該法條並未規定『不問屬於犯罪行為人與否』
    ，均沒收之，自仍以屬於被告所有者為限，始應予以沒收」
    之意旨，本院認在洗錢防制法並未規定「不問屬於犯罪行為
    人與否」之情形下，自宜從有利於被告之認定。從而，被告
    既未實際取得被害人受騙而轉帳之款項，該款項亦非在其實
    際掌控中，尚無從依洗錢防制法第18條第1項前段規定沒收
    ，附此敘明。　　　
貳、無罪部分：
一、公訴意旨略以：被告李俊鵬就附表四部分亦涉犯三人以上共
    同詐欺取財、一般洗錢等罪嫌等語。
二、按犯罪事實，應依證據認定之，無證據不得認定犯罪事實。
    又不能證明被告犯罪者，應諭知無罪之判決，刑事訴訟法第
    154條第2項、第301條第1項分別定有明文。又被告未經審判
    證明有罪確定前，推定其為無罪，刑事訴訟法第154條第1項
    定有明文，此即所謂之「無罪推定原則」。其主要內涵，無
    非要求負責國家刑罰權追訴之檢察官，擔負證明被告犯罪之
    責任，倘其所提出之證據，不足為被告有罪之積極證明，或
    其指出證明之方法，無法說服法院形成被告有罪之心證，縱
    使被告之辯解疑點重重，法院仍應予被告無罪之諭知（最高
    法院30年度上字第816號、40年度台上字第86號、76年度台
    上字第4986號、102年度台上字第3128號判決意旨參照）。
三、公訴意旨認被告李俊鵬涉犯三人以上共同詐欺取財、一般洗
    錢等罪嫌，係以被告李俊鵬之供述、證人即同案被告林聖貿
    之證述，為其論據。訊據被告李俊鵬堅詞否認參與附表四所
    示犯行，辯稱：109年11月14日當時我是跟林鳴基、陳志豪
    搭配一組，林聖貿是跟陳威余、曾永智一組，不是我為林聖
    貿把風等語。
四、經查，證人即同案被告林聖貿於警詢時證稱：贓款部分，7
    月份的贓款我交給李俊鵬，11月份的贓款我交給陳威余…，7
    月份的提款卡是一名男子當面交付給我，該男子我不認識，
    11月份的提款卡是陳威余給我的等語（見偵卷第134-135頁
    ）；於審理時具結證稱：109年11月14日當天領錢的提款卡
    是陳威余交給我的，他當面給我，我領完錢交給小八，卡片
    拿給陳威余，他們再交給誰我不清楚，…我跟李俊鵬是109年
    6月底左右開始配合到7月…李俊鵬後來變成車手頭，是11月
    份左右，他自己有下面的車手，但我不是他下面的車手，10
    9年11月14日這次提款跟李俊鵬沒有關係等語（見本院卷第3
    67-368、371-375頁），堪認針對被告李俊鵬究竟有無參與
    附表四即109年11月14日部分之犯行，證人即同案被告林聖
    貿始終均陳述一致，陳稱附表四部分之犯行係由同案被告陳
    威余提供提款卡，其提領到之贓款亦非交付予被告李俊鵬等
    語，而被告李俊鵬於準備程序、審判中亦僅坦承附表一至三
    即109年7月3日部分之犯行，否認附表四即109年11月14日部
    分之犯行，卷內復無其他積極證據證明被告李俊鵬亦有參與
    附表四部分之犯行，本院尚無法形成被告李俊鵬關於附表四
    部分確有參與犯罪之確信，依首揭法條規定及說明，自應就
    被告李俊鵬被訴關於附表四部分之犯行諭知無罪判決，以昭
    審慎。
據上論斷，應依刑事訴訟法第299條第1項前段、第301條第1項前
段，洗錢防制法第14條第1項，刑法第11條前段、第28條、第339
條之4第1項第2款、第55條、第51條第5款、第38條之1第1項、第
3項，刑法施行法第1條之1第1項，判決如主文。
本案經檢察官林俊杰提起公訴，檢察官王宜璇到庭執行職務。
中　　華　　民　　國　　111 　年　　10　　月　　5 　　日
                  刑事第十七庭  審判長法  官  林依蓉
                                      法  官  郭韶旻
                                      法  官  田雅心
以上正本證明與原本無異。
如不服本判決應於收受送達後20日內向本院提出上訴書狀，並應
敘述具體理由；其未敘述上訴之理由者，應於上訴期間屆滿後20
日內向本院補提理由書（均須按他造當事人之人數附繕本）「切
勿逕送上級法院」。
告訴人或被害人如不服判決，應備理由具狀向檢察官請求上訴，
上訴期間之計算，以檢察官收受判決正本之日起算。
　　　                              　書記官  王嘉麒
中　　華　　民　　國　　111 　年　　10　　月　　5 　　日
【附錄論罪科刑法條】
◎刑法第339條之4第1項
犯第339條詐欺罪而有下列情形之一者，處1年以上7年以下有期
徒刑，得併科100萬元以下罰金：
一、冒用政府機關或公務員名義犯之。
二、三人以上共同犯之。
三、以廣播電視、電子通訊、網際網路或其他媒體等傳播工具，
    對公眾散布而犯之。
◎洗錢防制法第14條第1項
有第2條各款所列洗錢行為者，處7年以下有期徒刑，併科新臺幣
5百萬元以下罰金。
【附表一】
匯入潘旭盈合庫商銀0000000000000號帳戶部分            編號 被害人 詐騙方式 匯款日期 匯款時間 匯款金額(新臺幣) 匯入銀行帳號 提領車手 提領日期 提領  時間 提領  地點 提領金額 (未含手續費) 1 陳子婕 被害人接獲假冒為渠之玉山銀行之客服人員，假借重複扣款之名義，被害人不疑有他，隨即匯款至詐騙集團指定之帳戶。 0000000 2027 99999 潘旭盈合庫商銀0000000000000 林聖貿 0000000 203407 臺中市○○區○○路000號(合庫商銀-豐原分行) 30000 　 　 　 　 　 　 潘旭盈合庫商銀0000000000000 林聖貿 0000000 203459 臺中市○○區○○路000號(合庫商銀-豐原分行) 30000 　 　 　 　 　 　 潘旭盈合庫商銀0000000000000 林聖貿 0000000 203553 臺中市○○區○○路000號(合庫商銀-豐原分行) 30000 　 　 　 　 　 　 潘旭盈合庫商銀0000000000000 林聖貿 0000000 203648 臺中市○○區○○路000號(合庫商銀-豐原分行) 10000(起訴書誤載為30000) 2 金鈺程 被害人接獲歹徒假冒店家來店，因工作疏失將會連續扣款，隨後接到歹徒假冒銀行人員，被害人案指示操作，將錢轉帳至詐騙帳戶，後驚覺遭詐騙。 0000000 2036 26013 潘旭盈合庫商銀0000000000000 林聖貿 0000000 204019 臺中市○○區○○街00號(全聯-豐原忠孝) 20000 3 許毓玲 被害人接獲歹徒假冒店家來電稱系統設定出錯，會連續出貨、扣款，後又假冒銀行客服來電，被害人按指示操作，將錢匯款至詐騙帳戶，事後驚覺遭騙。 0000000 2037 11069 潘旭盈合庫商銀0000000000000 林聖貿 0000000 204118 臺中市○○區○○街00號(全聯-豐原忠孝) 17000 
【附表二】
匯入潘旭盈國泰世華000000000000號帳戶部分            編號 被害人 詐騙方式 匯款日期 匯款時間 匯款金額(新臺幣) 匯入銀行帳號 提領車手 提領 日期 提領  時間 提領 地點 提領金額 (未含手續費) 1 王韻琁 (起訴書誤載為王韻璇) 被害人接獲歹徒假冒化妝品公司來電稱，因公司誤設報案人為批發消費要協助取消，後又假冒郵局客服來電指示被害人操作ATM，事後發現帳戶內金額減少，遂報案。 0000000 2049 29912 潘旭盈國泰世華000000000000 林聖貿 0000000 210801 臺中市○○區○○街00號(全聯-豐原忠孝) 59000 　 　 　 0000000 2056 29912 潘旭盈國泰世華000000000000 　 　 　 　 　 　 　 　 0000000 2126 29988 潘旭盈國泰世華000000000000 林聖貿 0000000 213933 臺中市○○區○○路00號(萊爾富超商-豐原豐民店) 60000 2 唐語萱 被害人接獲歹徒假冒網路商城來電稱，被害人有在商城消費，被害人須取消訂單，後又假冒郵局客服來電，被害人遂照指示操作，事後才發現遭詐騙。 0000000 2110 29988 潘旭盈國泰世華000000000000 　 　 　 　 　 　 　 　 0000000 2137 17985 潘旭盈國泰世華000000000000 林聖貿 0000000 214043 臺中市○○區○○路00號(萊爾富超商-豐原豐民店) 18000 3 陳佳豪 被害人接獲歹徒假冒賣場來電稱，因誤設成經銷商會連續扣款，後又假冒郵局客服來電，被害人遂照指示操作將錢匯出，事後發現遭詐騙故報案。 0000000 2203 12123 潘旭盈國泰世華000000000000 林聖貿 0000000 221720 臺中市○○區○○路000號(統一豐光) 12000 
【附表三】
匯入潘旭盈彰化銀行00000000000000號帳戶部分            編號 被害人 詐騙方式 匯款日期 匯款時間 匯款金額(新臺幣) 匯入銀行帳號 提領車手 提領 日期 提領 時間 提領 地點 提領金額 (未含手續費) 1 江育殷 被害人接獲歹徒假冒MOMO店家來電，稱因工作疏失會連續扣款被害人帳戶12個月，後又接獲歹徒假冒銀行員工稱要協助處理，被害人遂照指示操作ATM轉帳至詐騙帳戶，發現遭詐騙後遂報案。 0000000 2200 29987 潘旭盈彰化銀行00000000000000 林聖貿 0000000 221511 臺中市○○區○○路000號(中國信託-統一豐光) 20000 　 　 　 　 　 　 潘旭盈彰化銀行00000000000000 林聖貿 0000000 221617 臺中市○○區○○路000號(中國信託-統一豐光) 10000 同上 同上 同上 0000000 2239 30000 潘旭盈彰化銀行00000000000000 林聖貿 0000000 224853 臺中市○○區○○路000號(萊爾富超商-豐原原成店) 20000 同上 同上 同上 0000000 2243 30000 潘旭盈彰化銀行00000000000000 林聖貿 0000000 224955 臺中市○○區○○路000號(萊爾富超商-豐原原成店) 20000 　 　 　 　 　 　 潘旭盈彰化銀行00000000000000 林聖貿 0000000 225057 臺中市○○區○○路000號(萊爾富超商-豐原原成店) 20000 
【附表四】
匯入林惠菁中華郵政00000000000000號帳戶部分            編號 被害人 詐騙方式 匯款日期 匯款時間 匯款金額(新臺幣) 匯入銀行帳號 提領車手 提領    日期 提領 時間 提領 地點 提領金額 (未含手續費) 1 劉玟佐 被害人接獲歹徒假冒店家來電稱，因疏失出貨數量有異須處理，後又接到歹徒假冒銀行客服來電，被害人遂照指示操作，後才發現遭騙。 0000000 1446 29985 林惠菁中華郵政00000000000000 林聖貿 0000000 145919 臺中市○○區○○路000號(中華郵政-豐原三民路郵局) 60000 同上 同上 同上 0000000 1449 17985 林惠菁中華郵政00000000000000 林聖貿 0000000 150028 臺中市○○區○○路000號(中華郵政-豐原三民路郵局) 60000 同上 同上 同上 0000000 1451 29985 林惠菁中華郵政00000000000000 林聖貿 0000000 150154 臺中市○○區○○路000號(中華郵政-豐原三民路郵局) 3000        林聖貿 0000000 150338 臺中市○○區○○路000號(中華郵政-豐原三民路郵局) 600 
【附表五】
編號 犯罪事實 被害人 主文 1 如附表一編號1所示 陳子婕 李俊鵬犯三人以上共同詐欺取財罪，處有期徒刑壹年參月。 林聖貿犯三人以上共同詐欺取財罪，處有期徒刑壹年貳月。 2 如附表一編號2所示 金鈺程 李俊鵬犯三人以上共同詐欺取財罪，處有期徒刑壹年貳月。 林聖貿犯三人以上共同詐欺取財罪，處有期徒刑壹年壹月。 3 如附表一編號3所示 許毓玲 李俊鵬犯三人以上共同詐欺取財罪，處有期徒刑壹年貳月。 林聖貿犯三人以上共同詐欺取財罪，處有期徒刑壹年壹月。 4 如附表二編號1所示 王韻琁 李俊鵬犯三人以上共同詐欺取財罪，處有期徒刑壹年參月。 林聖貿犯三人以上共同詐欺取財罪，處有期徒刑壹年貳月。 5 如附表二編號2所示 唐語萱 李俊鵬犯三人以上共同詐欺取財罪，處有期徒刑壹年貳月。 林聖貿犯三人以上共同詐欺取財罪，處有期徒刑壹年壹月。 6 如附表二編號3所示 陳佳豪 李俊鵬犯三人以上共同詐欺取財罪，處有期徒刑壹年貳月。 林聖貿犯三人以上共同詐欺取財罪，處有期徒刑壹年壹月。 7 如附表三編號1所示 江育殷 李俊鵬犯三人以上共同詐欺取財罪，處有期徒刑壹年參月。 林聖貿犯三人以上共同詐欺取財罪，處有期徒刑壹年貳月。 8 如附表四編號1所示 劉玟佐 林聖貿犯三人以上共同詐欺取財罪，處有期徒刑壹年貳月。 
【附表六】
編號 提領之帳戶 被告李俊鵬之犯罪所得(新臺幣) 被告林聖貿之犯罪所得(新臺幣) 1 潘旭盈合庫帳戶（附表一） 1370元 1370元 2 潘旭盈國泰世華帳戶（附表二） 1490元 1490元 3 潘旭盈合庫帳戶 （附表三） 900元 900元 4 林惠菁郵局帳戶 （附表四） 無 780元  合計 3760元 4540元